臺灣高等法院臺中分院刑事判決
110年度上訴字第1099號
上  訴  人  
即  被  告  蕭中岳


選任辯護人  林軍男律師（法扶律師）
上列上訴人因妨害秩序等案件，不服臺灣臺中地方法院108年度
原訴字第84號中華民國110年3月31日第一審判決（起訴案號：臺
灣臺中地方檢察署108年度偵字第18197、19513、19891號、108
年度少連偵字第411號），提起上訴，本院判決如下：
    主  文
原判決撤銷。
乙○○公然聚眾，下手實施脅迫，處有期徒刑陸月，如易科罰金，
以新臺幣壹仟元折算壹日。
    犯罪事實
一、緣劉冠廷為臉書直播平臺「冠廷往事」之直播主，丁○○、張
    宏傑及魏傳恩均為該直播平臺之員工【劉冠廷、丁○○、張宏
    傑、魏傳恩所犯妨害秩序等罪，分別經臺灣臺中地方法院以
    110年度原簡字第10號、110年度簡字第252號刑事簡易判決
    判處有期徒刑6月、6月、4月、4月，如易科罰金，均以新臺
    幣（下同）1千元折算1日，經丁○○、張宏潔提起上訴後，目
    前由同院以110年度簡上字第373號刑事案件審理中，而劉冠
    廷、魏傳恩部分因未提起上訴，已先確定】，劉冠廷獲悉托
    育員郭慧敏（業經臺灣臺中地方法院以108年度訴字第1951
    號刑事判決判處有期徒刑6年8月，經提起上訴後，由本院以
    109年度上訴字第108號刑事判決上訴駁回，再經提起上訴後
    ，由最高法院以109年度台上字第2667號刑事判決上訴駁回
    確定）涉對收托之幼兒陳○妤犯重傷害罪嫌，經媒體廣為報
    導，劉冠廷、丁○○、張宏傑、魏傳恩乃於民國108年6月23日
    18時許，共同前往郭慧敏當時所居住、位在臺中市○○區○○○
    路0段000號之「寓上樂灣」大廈社區（下稱甲社區），劉冠
    廷且沿途以手機網路直播，號召不特定網友前往甲社區聚集
    ，並公布甲社區之地址，及表示需要雞蛋等語，其4人於同
    日約20時許到達甲社區後，劉冠廷先向甲社區總幹事李進安
    要求要找打死小孩的褓姆，經李進安告知郭慧敏已不住在甲
    社區，劉冠廷乃要求調閱監視器畫面然遭拒，引發劉冠廷不
    滿，厲聲指責李進安說謊、包庇褓姆。此際臺中市政府警察
    局太平分局（下稱太平分局）員警接獲甲社區之住戶報案，
    到達現場將聚集群眾與甲社區隔離，劉冠廷遂以手機直播恫
    稱：「現在有空的朋友，現在號召來這邊排排站，那個人就
    出現了…有住在樓上的朋友帶我上去，我把她炸掉，小朋友
    的命不是命，我就把你炸掉…今天來就是這樣，沒有要放過
    她…如果你認同小孩生命很寶貴的話，麻煩火力支援…小孩死
    了，小孩打死了」等語；丁○○亦以手機直播捏稱：「沒享受
    到快樂的小孩子，就讓她這樣拔管不在了，這種真的是要有
    一點教訓…小孩子很可憐，已經往生過去了…對於褓姆的這種
    行為，不可原諒，這種殺無赦的行為…」等語，張宏傑及魏
    傳恩則在旁吶喊助勢，以此方式聚集不特定多數網友到甲社
    區外實施強暴脅迫行為，並妨害甲社區住戶人車自由進出及
    居住安寧之權利。至同日22時許，因時值深夜，現場聚集之
    群眾高達400多名，已嚴重妨害到甲社區住戶之安寧，太平
    分局偵查隊隊長陳俊彥3度命令現場聚集之群眾解散，劉冠
    廷竟以手機直播辱稱：「你看，叫支援警察來了，幹！你看
    ，警察保護壞人，有沒有？臺灣政府都是這樣，我講真的，
    你有沒有看到？」等語，丁○○亦以手機直播辱稱：「他們現
    在警察應該是在喊支援，我們不要輸他，我們是捍衛正義的
    一方，不管她老公是不是什麼警察啦，如果他沒有這種精神
    ，不管做什麼行業都是敗類而已…」。乙○○於同日22時許，
    騎乘車牌號碼000-000號機車到場，見現場已聚集數百位民
    眾，且在場之人，或推擠、拉扯、咆哮員警，或鳴笛、鼓動
    群眾，詎乙○○卻無視於太平分局眾多員警在場維持秩序執行
    職務，竟基於公眾場所聚集三人以上下手實施脅迫，及與現
    場之劉冠廷、丁○○、張宏傑、魏傳恩、甲○○（業經本院以11
    0年度上訴字第212號刑事判決判處有期徒刑6月，經提起上
    訴後，由最高法院以
　　110年度台上字第5439號刑事判決上訴駁回確定）、趙子琪
    、李俊龍、何懿家、楊國慶、洪政豪、李宗澤、申宗義及在
    場之不詳姓名之群眾共同基於妨害公務及強制之犯意聯絡，
    乙○○、丁○○、甲○○及不詳姓名之群眾一同包圍太平分局偵查
    隊隊長陳俊彥，丁○○對陳俊彥咆哮稱：「你的小孩子你可以
    冷靜處理，當在大家出面講這些話。褓母出來」、「不要說
    甚麼維護社會你們多正義喔，沒有人聽得下，褓母出來道歉
    」等語；甲○○對陳俊彥喊稱：「你叫褓母出來啦」、「你今
    晚如果不處理的話…」、「這個帳只會越賭爛而已啦，我跟
    你講實在一點，遇到了就出來跟大家道歉一下」等語；乙○○
    則對陳俊彥咆哮稱：「你是怎樣你是從石頭裡蹦出來的嗎？
    哈」、「你如果不處理，人會越來越多（左手舉指向左後方
    ），不會騙你啦」等語，以此方式公然聚眾施脅迫及妨害員
    警執行公務，且妨害甲社區住戶人車進出及居住安寧之權利
    ，乙○○至翌日（24日）凌晨零時許始自現場離去。嗣經員警
    依現場錄影蒐證畫面循線追查，而悉上情。
二、案經臺灣臺中地方檢察署檢察官指揮太平分局、桃園市政府
    警察局桃園分局、彰化縣政府警察局員林分局報告臺灣臺中
    地方檢察署檢察官偵查起訴。 
    理  由
一、證據能力方面：
  ㈠刑事訴訟法第159條之5規定被告以外之人於審判外之陳述，
    雖不符前4條之規定，而經當事人於審判程序同意作為證據
    ，法院審酌該言詞陳述或書面陳述作成時之情況，認為適當
    者，亦得為證據。當事人、代理人或辯護人於法院調查證據
    時，知有第159條第1項不得為證據之情形，而未於言詞辯論
    終結前聲明異議者，視為有前項之同意，其立法意旨在於傳
    聞證據未經當事人之反對詰問予以核實，原則上先予排除，
    惟若當事人已放棄詰問或未聲明異議，基於證據資料愈豐富
    ，愈有助於真實發現之理念，且強化言詞辯論原則，法院自
    可承認該傳聞證據例外擁有證據能力。經查：檢察官、上訴
    人即被告乙○○（下稱被告乙○○）、選任辯護人對本院下述所
    引用之證據均表示沒有意見，同意有證據能力（見本院卷第
    79至90頁），本院審酌該等證據之取得過程並無不當，且無
    證明力明顯過低之瑕疵，復與本案待證事實間具有相當之關
    聯性，以之為本案證據尚無不當，認得為本案之證據，是依
    刑事訴訟法第159條之5之規定，均有證據能力。
  ㈡又傳聞法則乃對於被告以外之人於審判外之言詞或書面陳述
    而為之規範，本案判決以下所引用之非供述證據，無刑事訴
    訟法第159條第1項規定傳聞法則之適用，經本院於審理時依
    法踐行調查證據程序，檢察官、被告乙○○、選任辯護人均不
    爭執各該證據之證據能力，且與本案待證事實具有自然之關
    聯性，亦查無依法應排除其證據能力之情形，依法自得作為
    證據。
二、認定犯罪事實所憑之證據及理由：
　　訊據被告乙○○固坦承於前揭時、地，對員警稱「你是怎樣你
    是從石頭裡蹦出來的嗎？哈」、「你如果不處理，人會越來
    越多，不會騙你啦」等語不諱，惟矢口否認有何公然聚眾施
    脅迫、妨害公務或強制之犯行，辯稱：我沒有包圍太平分局
    偵查隊隊長陳俊彥，我也不認識丁○○他們，我只是看到朋友
    臉書的分享，所以到現場看，我講那些話沒有在幫丁○○他們
    助勢，當時現場的人越來越多，所以我就告訴警方，如果不
    處理，人會越來越多，我沒有脅迫或恐嚇的行為，也沒有丟
    雞蛋等語；辯護人辯護意旨略以：被告乙○○並非「冠廷往事
    」直播平臺的幹部或員工，平常也沒有追蹤「冠廷往事」發
    表的內容或文章，案發當天，被告乙○○是偶然看見朋友轉傳
    直播平臺「冠廷往事」之訊息，才前往案發地點觀看事態之
    發展，跟其他「冠廷往事」在場的人都不認識，且被告乙○○
    並無對員警推擠或咆哮之行為，至於被告乙○○對員警講述之
    話語，並無脅迫或恐嚇員警之意涵，被告乙○○與現場之群眾
    並不認識，無犯意聯絡之可言，若認為被告乙○○有罪，因被
    告乙○○沒有參與或號召、指揮群眾之行為，故被告乙○○可能
    構成刑法第150條之在場助勢之人之罪等語。惟查：
  ㈠案發當日，同案被告劉冠廷、丁○○、張宏傑、魏傳恩先前往
    甲社區，且同案被告劉冠廷、丁○○以直播平臺「冠廷往事」
    糾集群眾前往甲社區，嗣而現場聚集數百名群眾，太平分局
    眾多員警隨即前往維持秩序，而被告乙○○亦前往案發地點，
    對員警為如附件勘驗結果所示之話語等事實，此為被告乙○○
    於原審審理中所自承（見原審卷二第617頁），至於其餘在
    場之人，或推擠、拉扯、咆哮員警，或鳴笛、鼓動群眾等情
    ，復據證人即同案被告劉冠廷、魏傳恩、張宏傑、丁○○、甲○○、洪政豪、趙子琪、李俊龍、何懿家、楊國慶、李宗澤、
    申宗義於警詢、偵訊及原審準備程序、審理證述明確（見10
    8年度偵字第19513號卷第91至101、141至143
　　、345至352、423至426、437至455、495至498、551至556、
    585至587頁；108年度偵字第18197號卷第21至25、63至65、
    71至75、107至109、113至117、141至143、147至150、171
    至172、177至183、211至212、217至220、241至242、359至
    362、385至387、391至399、401至403、421至423頁；原審
    卷一第215至235、343至355、465至473頁；原審卷二第17至
    38、111至121、329至333、485至487頁），且經證人陳俊彥
    於原審審理時、少年李○寶、證人即告訴代理人李進安於警
    詢及偵訊、證人卓承杰於警詢證述詳實（見原審卷二第19至
    25頁；108年度偵字第18197號卷第285至293、353至354、
　　427至431、451至452頁；108年度偵字第19891號卷第75至77
    頁），並有原審108年聲搜字1026號搜索票、臺中市政府警
    察局搜索扣押筆錄、扣押物品目錄表、收據（受執行人：丁○○、劉冠廷、魏傳恩、張宏傑、少年李○寶）（見警卷第173
    至181、189至203、213至219、247至253、373至383頁）
　　、蒐證錄影畫面1-1至1-10翻拍照片及說明、現場蒐證照片
　　、蒐證錄影畫面翻拍照片及譯文、丁○○之蒐證錄影畫面2-1
    至2-8翻拍照片及說明、趙子琪之蒐證錄影畫面3-1至3-4翻
    拍照片及說明、趙子琪、何懿家叫囂及咆哮畫面翻拍照片、
　　行為違法之警告、命令解散告示時間翻拍照片、何懿家之蒐
    證錄影畫面4-1至4-4翻拍照片及說明、甲○○之蒐證錄影畫面
    5-1至5-6翻拍照片暨說明及譯文、申宗義、李宗澤之蒐證錄
    影畫面6-1至6-2翻拍照片及說明、申宗義之蒐證錄影畫面7-
    1至7-3翻拍照片及說明、少年李○寶之蒐證錄影畫面8-1至8-
    3翻拍照片及說明、臉書暱稱「那個寶」貼文畫面翻拍照片
    、李俊龍之蒐證錄影畫面9-1至9-6翻拍照片及說明、被告乙○○之蒐證錄影畫面10-1至10-4翻拍照片及說明、洪政豪之蒐
    證錄影畫面11-1至11-2翻拍照片及說明、楊國慶之蒐證錄影
    畫面12-1至12-4翻拍照片及說明、張宏傑之蒐證錄影畫面13
    -1至13-4翻拍照片及說明、魏傳恩之蒐證錄影畫面14-1翻拍
    照片及說明、寓上樂灣社區管理委員會報價單、臺中市太平
    區公所函（見警卷第255至289、291至295、297至322、331
    至345、361至364頁）、臉書暱稱「Ho Kwok Chung」及其直
    播影片畫面翻拍照片、臉書暱稱「謝○○」畫面翻拍照片、臉
    書社群「○○往事」及其直播影片畫面翻拍照片（見108年度
    偵字第18197號卷第261至269頁）、車號0000-
　　00號自用小客汽車車籍資料（見108年度偵字第19891號卷第
    69頁）、通話詳細資訊暨賴義涼名片1張（見原審卷一第249
　　至251頁）附卷可稽，而如附件所示關於被告乙○○於案發現
    場之言語內容，亦經原審於準備程序中當庭勘驗屬實，有劉
    冠廷蒐證光碟1片、「IMG_9274」檔案之勘驗筆錄在卷可憑
    （見原審卷二第355、359、374至376頁），是此部分事實，
    首堪認定。
  ㈡被告乙○○雖辯稱：我雖有對員警講述如附件所示之話語，但
    我並未推擠或碰撞警方云云；辯護意旨則以：被告乙○○並無
    對員警推擠或咆哮之行為，對員警講述之話語，亦無脅迫或
    恐嚇員警之意涵等語。然：
  1.刑法第135條第1項之妨害公務罪，以行為人對於公務員依法
    執行職務時，施以強暴、脅迫，即屬當之；所稱「強暴」，
    係指一切有形力即物理力之行使而言，不問其係對人或對物
    為之均包括在內；所稱「脅迫」，則指以侵害生命、身體、
    自由、名譽、財物之不法為目的之意思，通知對方足使其生
    恐怖之心之一切行為而言。
  2.被告乙○○於案發當日晚間約10時許抵達案發現場時，現場已
    聚集數百名群眾，在場之人，或推擠、拉扯、咆哮員警，或
    鳴笛、鼓動群眾，且太平分局亦已動員眾多警力前往現場維
    持秩序，此業經敘明於前。證人即同案被告丁○○、甲○○雖於
    本院審理時到庭證稱：我不認識乙○○，當天我在現場時，沒
    有看到乙○○對員警有叫囂、推擠、丟雞蛋的動作等語（見本
    院卷第124、126、146、149頁）。惟案發現場當時不僅聚集
    人數眾多，且多有非理性之言行舉止，此等情狀本即對警方
    維持現場秩序造成心理上及實質上之重大壓力及負擔，而被
    告乙○○明知證人陳俊彥為到場執行勤務之太平分局員警，雖
    然沒有推擠、丟雞蛋等動作，但仍與證人丁○○、甲○○及其餘
    不詳之人一同包圍證人陳俊彥，並於證人丁○○對證人陳俊彥
    咆哮稱：「你的小孩子你可以冷靜處理，當在大家出面講這
    些話。褓母出來」、「不要說甚麼維護社會你們多正義喔，
    沒有人聽得下，褓母出來道歉」等語，及證人甲○○對證人陳
    俊彥喊稱：「你叫褓母出來啦」、「你今晚如果不處理的話
    …」、「這個帳只會越賭爛而已啦，我跟你講實在一點，遇
    到了就出來跟大家道歉一下」等語時，亦在旁附和而對證人
    陳俊彥咆哮稱：「你是怎樣你是從石頭裡蹦出來的嗎？哈」
    、「你如果不處理，人會越來越多（左手舉指向左後方），
    不會騙你啦」等語，則被告乙○○所為，顯係與證人丁○○、甲○○共同對員警直接施加心理壓力，並以現場將聚集更多人為
    由，期使使員警心理產生畏懼，欲迫使警方順從渠等之要求
    ；是被告乙○○所為，自屬對依法執行職務之員警實施脅迫甚
    明。故被告乙○○及辯護意旨前開所陳，均非可採。
  ㈢被告乙○○另辯稱：我不認識丁○○他們，所以我講那些話沒有
    在幫他們助勢云云；辯護意旨亦以：被告乙○○與現場之群眾
    不認識，並無犯意聯絡可言等語。然：
  1.共同正犯之意思聯絡，原不以數人間直接發生者為限，即有
    間接之聯絡者，亦包括在內。如甲分別邀約乙、丙犯罪，雖
    乙、丙間彼此並無直接之聯絡，亦無礙於其為共同正犯之成
    立；又共同正犯之意思聯絡，不限於事前有所協議，其於行
    為當時，基於相互之認識，以共同犯罪之意思參與者，亦無
    礙於共同正犯之成立。
  2.被告乙○○與同案被告甲○○、洪政豪、趙子琪、何懿家、楊國
    慶及其餘到場聚集之群眾，多係因同案被告劉冠廷、丁○○之
    直播而到場，已如前述。證人甲○○雖於本院審理中證稱：在
    本案發生前，我不認識被告乙○○，我在看「冠廷往事」直播
    平臺的相關訊息時，未曾看過被告乙○○在上面留言或貼文；
    我在現場發話之前，沒有曾經跟被告乙○○講過話，也沒有跟
    他討論說稍後要說的話內容，事先亦不知道他會說什麼話，
    更不知道被告乙○○是何時離開現場等語（見本院卷第146至1
    49頁）。證人丁○○於本院審理中亦證稱：我不認識在今日在
    場的被告乙○○，他不是「冠廷往事」之直播平台的員工或幹
    部，我沒有看過；我在案發現場所說的話，在之前沒有跟被
    告乙○○討論過，他事前不知道我要說什麼話，也沒有跟被告
    乙○○交談過等語（見本院卷第124至126頁）。然觀之同案被
    告劉冠廷以手機直播時即稱：「現在有空的朋友，現在號召
    來這邊排排站，那個人就出現了…，有住在樓上的朋友帶我
    上去，我把她炸掉，小朋友的命不是命，我就把你炸掉…今
    天來就是這樣，沒有要放過她…如果你認同小孩生命很寶貴
    的話，麻煩火力支援…小孩死了，小孩打死了」、「你看，
    叫支援警察來了，幹！你看，警察保護壞人，有沒有？臺灣
    政府都是這樣，我講真的，你有沒有看到？」等語；證人丁○○亦以手機直播稱：「他們現在警察應該是在喊支援，我們
    不要輸他，我們是捍衛正義的一方，不管她老公是不是什麼
    警察啦，如果他沒有這種精神，不管做什麼行業都是敗類而
    已…」等語；足徵同案被告劉冠廷、證人丁○○等人糾集群眾
    前往案發現場，即係以公然聚眾施脅迫及妨害員警執行公務
    為主要之目的及號召，且被告乙○○係觀看同案被告劉冠廷之
    直播號召而前往案發現場，抵達案發現場後，亦可見現場已
    聚集數百人，而群眾多有推擠、拉扯、咆哮員警，或鳴笛、
    鼓動群眾等行為，依當時客觀情狀，其顯可知悉在場大眾所
    為，已妨害甲社區及附近民眾進出及居住安寧等權利，則其
    對於在場者所為，係公然聚眾施脅迫、妨害員警執行公務及
    強制等犯行乙節，足認已有認識，被告乙○○不僅未立即轉身
    離去，反而加入群眾而為如犯罪事實欄一所載之犯行，顯係
    基於相互之認識，以共同犯罪之意思而參與本案犯行，自屬
    本案之共同正犯。是被告乙○○與辯護意旨前開所辯，均非可
    採。
  ㈣綜上所述，本案事證明確，被告乙○○之犯行洵堪認定，應予
    依法論科。
三、論罪部分：
  ㈠新舊法比較：
　⒈行為後法律有變更者，適用行為時之法律；但行為後之法律
    有利於行為人者，適用最有利於行為人之法律，刑法第2條
    第1項定有明文。刑法第135條第1項業於110年1月20日修正
    公布，同年月22日生效，而刑法第135條第1項修正後，妨害
    公務執行罪之法定刑業由原定之「處3年以下有期徒刑、拘
    役或9千元以下罰金」修正為「處3年以下有期徒刑、拘役或
    30萬元以下罰金」。刑法第150條則於109年1月15日修正公
    布，並於同年月17日生效施行，修正前刑法第150條原規定
    ：「公然聚眾，施強暴脅迫者，在場助勢之人，處1年以下
    有期徒刑，拘役或3百元以下罰金。首謀及下手實施強暴脅
    迫者，處6月以上5年以下有期徒刑」；修正後則規定：「（
    第1項）在公共場所或公眾得出入之場所聚集3人以上，施強
    暴脅迫者，在場助勢之人，處1年以下有期徒刑、拘役或10
    萬元以下罰金；首謀及下手實施者，處6月以上5年以下有期
    徒刑。（第2項）犯前項之罪，而有下列情形之一者，得加
    重其刑至二分之一：一、意圖供行使之用而攜帶兇器或其他
    危險物品犯之。二、因而致生公眾或交通往來之危險」
    。經比較新舊法之結果，修正後之前開規定，顯然並未較有
    利於被告乙○○，自以修正前規定較有利於被告乙○○，依刑法
    第2條第1項前段規定，應適用被告乙○○行為時即修正前刑法
    第135條第1項、第150條之規定。　　
　⒉行為後法律有無變更，端視所適用處罰之成罪或科刑條件之
    實質內容，修正前後法律所定要件有無不同而斷。若新、舊
    法之條文內容雖有所修正，然其修正係無關乎要件內容之不
    同或處罰之輕重，而僅為文字、文義之修正或原有實務見解
    、法理之明文化，或僅條次之移列等無關有利或不利於行為
    人，則非屬該條所指之法律有變更，自不生新舊法比較之問
    題，而應依一般法律適用原則，適用裁判時法。查被告乙○○
    行為後，刑法第304條第1項之規定，雖於108年12月25日修
    正公布，並自同年12月27日生效施行，然修正後之規定，係
    依刑法施行法第1條之1第2項本文規定，僅將罰金刑單位由
    「銀元」改為「新臺幣」，將罰金提高30倍，其修正結果僅
    係將條文之罰金數額調整換算後予以明定，為文字之修正，
    不生有利或不利於行為人之情形，非屬刑法第2條第1項所指
    之法律有變更，自不生新舊法比較之問題，而應依一般法律
    適用原則，逕行適用裁判時法。
  ㈡核被告乙○○所為，係犯（修正前）刑法150條後段之公然聚眾
    下手實施脅迫罪、（修正前）刑法第135條第1項之妨害公務
    執行罪及（修正後）刑法第304條第1項之強制罪。又被告乙○○以一行為犯前述公然聚眾下手實施脅迫罪、妨害公務執行
    罪及強制罪，為想像競合犯，爰依刑法第55條之規定，從一
    重論以情節較重之公然聚眾下手實施脅迫罪。又二人以上朝
    同一目標共同參與犯罪之實施者，謂之「聚合犯」，如刑法
    分則之公然聚眾施強暴、脅迫罪，因其本質上即屬共同正犯
    ，故除法律依其首謀、下手實施或在場助勢等參與犯罪程度
    之不同，而異其刑罰之規定時，各參與不同程度犯罪行為者
    之間，不能適用刑法總則共犯之規定（最高法院81年台非字
    第233號刑事判決意旨可資參照）。被告乙○○與同案被告劉
    冠廷、丁○○、張宏傑、魏傳恩、甲○○、趙子琪、李俊龍、何
    懿家、楊國慶、洪政豪、李宗澤、申宗義及在場之不詳姓名
    之群眾間，就前開妨害公務執行、強制等犯行，有犯意聯絡
    及行為分擔，應論以共同正犯。　　
四、撤銷改判之理由：
  ㈠原審認被告乙○○之犯行明確，予以論科，固非無見。惟原判
    決：
　⒈強暴及脅迫分別為公然聚罪實施強暴脅迫、妨害公務執行2罪
    之構成要件行為，其行為態樣既有不同、惡性亦有差異，自
    應於犯罪事實欄明白認定，並於理由欄說明得心證之理由，
    原判決未詳實區別，僅概括認定被告乙○○公然聚眾以「強暴
    脅迫」之方式為之，其認事用法自有違誤。
　⒉原判決誤認刑法第135條第1項、第150條之修正，僅係將條文
    之罰金數額調整換算後予以明定，為文字之修正，不生有利
    或不利於行為人之情形，非屬刑法第2條第1項所指之法律有
    變更，而未予新舊法比較，逕行適用裁判時法（見原判決第
    9至10頁），然依前開理由欄三、㈠、⒈所述，仍應適用行為
    時即修正前之刑法第135條第1項、第150條，故原判決此部
    分法律之適用，亦有不當。　
　⒊（修正前）刑法第135條第1項之妨害公務執行罪與（修正後
    ）刑法第304條第1項之強制罪，其之最重法定本刑均為3年
    以下有期徒刑，而（修正前）刑法第150條第1項後段之公然
    聚眾下手實施脅迫罪，法定本刑則為6月以上5年以下有期徒
    刑，顯然重於前述二罪。被告乙○○以一行為犯前述妨害公務
    執行罪、公然聚眾下手實施脅迫罪及強制罪，為想像競合犯
    ，依刑法第55條之規定，自應從一重論以較重之修正前公然
    聚眾下手實施脅迫罪，原判決卻論以修正前刑法第135條第1
    項之妨害公務執行罪，於法即有違誤。
　⒋從而，被告乙○○上訴否認犯罪，執前開辯詞指摘原判決不當
    ，雖無理由（詳如理由欄二所述），但原審判決既有上開可
    議之處，仍應由本院予以撤銷改判。
  ㈡爰審酌被告乙○○僅因獲悉直播主所述之社會事件，不思理性
    思考即率爾前往案發地聲援助勢，見警方到場依法執行職務
    時，仍與現場眾多聚集者一同以言語對員警施脅迫，且妨害
    甲社區住戶之居住權利，所為實應予非難，並考量被告乙○○
    犯後之犯後態度，及其本案之犯罪動機、目的、手段、所生
    之危害，暨其於原審及本院審理自陳高職肄業之教育程度、
    已婚、目前從事飲水機維修工作、家庭經濟狀況不好（見原
    審卷二第618頁、本院卷第209頁）等一切情狀，量處如主文
    第2項所示之刑，並諭知易科罰金之折算標準。
據上論斷，應依刑事訴訟法第369條第1項前段、第364條、第299
條第1項前段，刑法第28條、（修正前）第135條第1項、（修正
前）第150條後段、第304條第1項、第55條、第41條第1項前段，
刑法施行法第1條之1第1項、第2項前段，判決如主文。
本案經檢察官鐘祖聲提起公訴，檢察官林蓉蓉、丙○○到庭執行職
務。
中　　華　　民　　國　　111 　年　　 1　　月　　19　　日
           刑事第十一庭    審判長法　官   張  意  聰
                                 法　官   田  德  煙
                                 法　官   周  瑞  芬
以上正本證明與原本無異。
如不服本判決應於收受送達後20日內向本院提出上訴書狀，其未
敘述上訴理由者，並得於提起上訴後20日內向本院補提理由書（
均須按他造當事人之人數附繕本）「切勿逕送上級法院」。因疫
情而遲誤不變期間，得向法院聲請回復原狀。

                                 書記官   涂  村  宇
　　　　　　　　　　　　　　　　 
中　　華　　民　　國　　111 　年　　1 　　月　　19　　日
附錄本判決論罪科刑之法條
修正前刑法第135條第1項：
  對於公務員依法執行職務時，施強暴脅迫者，處3年以下有期 
     徒刑、拘役或9千元以下罰金。
修正前刑法第150條：
  公然聚眾，施強暴脅迫者，在場助勢之人，處1年以下有期徒
  刑、拘役或9千元以下罰金；首謀及下手實施者，處6月以上5
  年以下有期徒刑。
刑法第304條： 
  以強暴、脅迫使人行無義務之事或妨害人行使權利者，處3年 
     以下有期徒刑、拘役或9千元以下罰金。
  前項之未遂犯罰之。　















附件（勘驗結果）：
1.檔案時間總計為33秒，下述時間為檔案播放時間。畫面開始為
  一群人聚集，畫面中間為乙○○，乙○○左側為丁○○、林游
  信，其等對面為警員陳俊彥。
2.內容：
 ⑴0秒至10秒
   乙○○：嘿啦，哈。
   丁○○：你的小孩子你可以冷靜處理，當在大家出面講這些
           話。褓母出來。
   甲○○：你叫褓母出來啦。
   乙○○：你是怎樣你是從石頭裡蹦出來的嗎？哈。
   丁○○：聽一下社會的心聲。
 ⑵11秒至17秒
   甲○○：你今晚如果不處理的話。
   丁○○：褓母出來面對。
   甲○○：這個帳只會越賭爛而已啦，我跟你講實在一點，遇
           到了就出來跟大家道歉一下。
 ⑶18秒至33秒
   乙○○：你如果不處理，人會越來越多（左手舉指向左後方
            ），不會騙你啦。
   丁○○：不要說甚麼維護社會你們多正義喔，沒有人聽得下
           ，褓母出來道歉。